【裁判字號】    88,上更(一),79
【裁判日期】    890323
【裁判案由】    貪污治罪條例
【裁判全文】
臺灣高等法院刑事判決                          八十八年度上更(一)字第七九號
    上  訴  人
    即  被  告  丙○○
    選任辯護人  林辰彥
                黃淑怡
                張凱輝
右上訴人因貪污案件，不服台灣桃園地方法院八十五年度訴字第一七一三號，中華民
國八十七年四月二十日第一審判決（起訴案號：台灣桃園地方法院檢察署八十五年度
偵字第一四八五九號），提起上訴，本院判決如左：
        主  文
原判決撤銷。
丙○○連續依據法令從事公務之人員，對於主管之事務直接圖利，處有期徒刑壹年捌
月，褫奪公權壹年貳月，緩刑肆年。
所得財物新台幣拾參萬貳仟伍佰元應予追繳並分別發還如附表所示之被害人。
        事  實
一、丙○○（現任職桃園縣桃園市清潔隊分隊長）原係桃園縣桃園市（以下簡稱桃園
    市）清潔隊隊長，任職期間自民國七十八年十一月六日起至八十五年六月三十日
    止，有負責指揮及督導執行桃園市之垃圾清運、環境清潔等之權限，為依據法令
    從事公務之人員。
二、緣桃園縣政府於民國七十八年間，經臺灣省政府環境保護處（以下簡稱臺灣省環
    保處）於七十八會計年度補助新台幣（以下同）二百萬元，用以購置流動公廁及
    水肥處理車後，經桃園縣環境保護局（以下簡稱桃園縣環保局）於七十八年八月
    間，將流動公廁二十二台（含標準型二十台、殘障型二台）及水肥（處理）車一
    台撥交予桃園縣桃園市公所（以下簡稱桃園市公所）使用，惟因當時尚未訂定流
    動廁所管理使用要點，桃園市公所即依流動廁所業務性質，認與清潔隊相關，而
    將流動廁所發交該市清潔隊管理；桃園市清潔隊因而實際上取得對於上開流動廁
    所及水肥處理車之管理業務。嗣丙○○於七十八年十一月一日起經派任桃園市清
    潔隊隊長職務時起，亦因而取得包括對於上開流動廁所及水肥處理車之管理使用
    等主管及督導執行之權限。且桃園縣境內之公家機關、民間團體自八十一年間起
    ，依辦理活動性質所需向桃園縣政府、桃園市公所或桃園市清潔隊申請使用流動
    廁所時，桃園市清潔隊均承上級命令或有自行准許情形，配合派員載運及清理，
    惟並未收取任何費用。
三、嗣桃園縣政府於八十二年間，因主辦八十二年度臺灣區運動會，而另購置流動廁
    所多座，至臺灣區運動會結束後，桃園縣政府原擬將該些流動廁所撥給其他鄉、
    鎮使用，惟因各鄉、鎮未來領取，故桃園縣環保局又將其中二十餘座流動廁所暫
    時存放於桃園市清潔隊保管，桃園市清潔隊因而實際上又取得對於上開二十餘座
    流動廁所之管理業務，丙○○亦因而對於上開流動廁所之管理使用等有主管及督
    導執行之權限，並對於桃園縣境內公家機關、民間團體辦理活動所需而向桃園縣
    政府、桃園市公所或桃園市清潔隊申請使用流動廁所時，均有決定准許與否之核
    准權限，惟亦均尚無收取任何費用。
四、迨八十三年間，因申請使用流動廁所者日增，桃園縣清潔隊之隊職員工遂在其內
    部座談會中提議改採收費方式辦理流動廁所申請案件，丙○○竟基於不法圖利桃
    園市清潔隊所屬員工之概括犯意，明知桃園市公所並未訂定有關流動廁所之管理
    使用要點，即未有流動廁所之使用收費標準及如何解繳之相關規定，乃召集桃園
    市清潔隊有關主管開會後決定，自八十三年六月間起，凡以私人名義借用，以每
    座流動廁所，桃園市境內收取五百元、桃園縣境內之其他鄉、鎮、市則收取一千
    元之方式，提供桃園縣境內之民眾、團體申請使用流動廁所，惟如係公家機關或
    團體申請使用時，仍採不收費之方式辦理。丙○○並指示桃園市清潔隊內不知情
    之不詳姓名之員工，在桃園市內不詳之刻印店委託刻製「流動廁所清理費、油料
    費」章及「桃園市清潔隊收費專用章」，交由負責辦理申請使用流動廁所業務但
    無核定權限之不知情之員工乙○○，加蓋於由桃園市政府印發做為收取垃圾處理
    代運費用之收據上，做為收取前開費用之證明並收取費用，計至八十五年四月二
    十九日前止，連續共收取如附表所示之不法利益十三萬二千五百元（所收取之時
    間、被害人及各次金額均詳如附表所示，起訴書誤為十四萬一千元）。收取之後
    既未將所收取之前開款項繳納公庫，而自八十三年六月間起至八十五年初某月止
    ，連續指示乙○○以前開所收取之款項供支付桃園市清潔隊所屬員工聚餐餐費、
    車輛油費、員工津貼及其他雜支等費用，或指示將部分款項交予另亦無核定權限
    之員工甲○○轉交予丙○○，用以支出桃園市清潔隊員工之娛樂事項之費用，迄
    至八十五年四月間為止，剩餘一萬五千七百三十元由乙○○保管，另九千八百七
    十九元則由不知情之甲○○交另一亦不知情員工張鶯梅保管，嗣張鶯梅將該款再
    轉交丙○○自行保管。嗣於八十五年四月二十九日，始經法務部調查局桃園縣調
    查站發覺查獲上情，並扣得租用流動廁所登記簿二冊、收據單、申請函、經費收
    支帳簿一冊、剩餘款項一萬五千七百三十元（另九千八百七十九元由丙○○自行
    另行保管中）。丙○○並於調查站及偵查中自白犯罪。
五、案經法務部調查局桃園調查站移送台灣桃園地方法院檢察署檢察官偵查起訴。
        理  由
一、訊據上訴人即被告丙○○坦承有於右揭時間內，經桃園縣環保局撥交及暫予存放
    流動廁所多座於桃園市清潔隊管理，備供民眾申請使用、嗣經其召集桃園市清潔
    隊有關主管開會後決定，自八十三年六月間起，凡以私人名義借用，對於申請使
    用流動廁所者改採收費方式及收取費用之金額及所收取之款項均未繳納公庫而將
    之用以供所屬清潔隊員工聚餐餐費及其他雜支等支用之事實不諱，惟矢口否認有
    何貪污之犯行，辯稱略以：流動廁所之申請使用並非其直接主管之業務，伊也沒
    有被授權主管流動廁所之租用業務，伊不是出租流動廁所，只是因實際由私人或
    團體之聲請活動，拖運及清洗等工作之處理，均由清潔隊員利用下班或假期之非
    公務時間作業，且往來拖運亦須支出油費，因要清理使用後的殘污，他們（指申
    請人）只是補貼油料及清理費用，並非租金，且收、支都有專人負責，亦有登帳
    及簽收據，伊是依行政裁量權而行使流動廁所之使用、管理業務，伊未循私收款
    供為已用，因員工未發加班費，清潔隊認收取該款並非公款，出借收費辦法亦係
    隊部決定，沒有違法，亦沒有貪污云云。
二、然查：
(一)緣臺灣省政府環保處於七十七年九月二十二日以環五字第二六八八０號函基隆、
    桃園、南投等縣市政府，主旨謂為加強公廁清潔衛生管理，以提昇生活品質，於
    七十八年度擬補助各該縣市政府二百萬元購置流動公廁及水肥處理車等語，旋經
    臺灣省環保處與基隆、桃園、南投等縣市政府於七十八年一月三十一日開會後決
    議：１、受補助之三縣市共同決定之型式為組合式流動廁所。２、請各受補助縣
    市訂定使用管理辦法，以利維護管理。３、本年度受補助流動公廁，請於七十八
    年五月底以前完成交車使用手續。桃園縣政府乃據以於七十八年二月二十八日函
    桃園縣桃園市公所（以下簡稱桃園市公所），請儘速擬訂「流動公廁使用管理辦
    法」，俾便函送臺灣省政府環保處核備，函中並指目前本縣決定採用美製活動式
    廁所，以供各公、私立有關團體舉辦活動時申請使用等語（按桃園市公所先已於
    七十七年八月八日以七七桃市清字第二七五００號函復桃園縣政府，謂已將購置
    流動公廁二台及水肥處理車一輛之負擔經費一百萬元配合款納入七十八年度預算
    ，經桃園縣政府於七十七年八月十五日函復臺灣省政府環保處在案），惟經桃園
    市公所於七十八年三月十三日函復以該所目前並無流動公廁參考資料，有關使用
    管理辦法（包括租費標準）俟購置後再行擬定等語（迨至八十五年間，桃園市公
    所始將前開使用管理要點提請桃園縣桃園市代表會第七屆第五次定期大會審議通
    過）。此有上開函四份、會議紀錄、桃園市清潔隊流動公廁使用管理要點（均影
    本）附在偵查卷內（台灣桃園地方法院檢察署八十五年度他字第五四三號偵查卷
    宗）可參。
(二)嗣桃園縣環保局遂於七十八年八月間，將流動公廁二十二台（含標準型二十台、
    殘障型二台）及水肥（處理）車一台撥交予桃園市公所使用，桃園市公所因流動
    廁所業務在八十五年桃園市清潔隊流動廁所管理使用要點制定頒布前，有關主管
    機關或業務範圍等，均無具體法令可為規範，即依流動廁所業務性質，認與清潔
    隊相關，故由其上級機關即桃園縣環保局及桃園市公所逕將流動廁所交桃園市清
    潔隊管理，至其使用則由公家機關、民間團體依辦理活動性質所需向縣政府、桃
    園市公所或清潔隊申請，桃園市清潔隊承上級命令或有自行准許情形，配合派員
    載運及清理等情，此據證人即桃園縣環保局技佐陳高鳳於原審審理中到庭結稱綦
    詳（見原審卷第五十二頁），並有前開各函、會議紀錄及財產移撥單附在原審卷
    內可憑。
(三)查桃園縣環保局於七十八年八月間，將流動公廁二十二台（含標準型二十台、殘
    障型二台）及水肥（處理）車一台撥交予桃園市公所使用，因當時尚未訂定流動
    廁所管理使用要點，桃園市公所即依流動廁所業務性質，認與清潔隊相關，而將
    流動廁所交該市清潔隊管理，足見桃園市清潔隊確已因此而實際上取得對於上開
    流動廁所之管理業務，堪以認定。嗣丙○○於七十八年十一月一日任職桃園市清
    潔隊長一職時起，亦因此對於桃園市清潔隊實際上保管之上開流動廁所，取得使
    用及管理等督導執行之權限，亦堪認定。且桃園縣境內之公家機關、民間團體自
    八十一年間起，依辦理活動性質所需向桃園縣縣政府、桃園市公所或桃園市清潔
    隊申請使用流動廁所時，桃園市清潔隊均承上級命令或有自行准許情形，配合派
    員載運及清理，惟原來並未收取任何費用等情，亦據原審函桃園市公所查明函復
    甚詳，有該市公所八十六年九月二十七日桃市清字第八六０四０九八一號函及同
    年十二月一日桃市清字第八六０五二五九七號函（分見原審卷第八二、九六頁）
    各一份（按該二函文所載內容相同）在卷可參。益徵丙○○確自其於前揭到職時
    起，對於包括上開流動廁所及水肥處理車之管理使用等確具有依法主管及督導執
    行之權限無訛（參照最高法院三十一年上字第三０四號判例）。
(四)嗣桃園縣政府於八十二年間，因主辦八十二年度臺灣區運動會，而購置流動廁所
    多座供參與運動大會之人員使用，嗣於臺灣區運動會結束後，原擬將該些流動廁
    所撥給其他鄉、鎮使用，惟因各鄉、鎮未來領取，故又將該些流動廁所暫時存放
    於桃園市清潔隊保管等情，亦據證人陳高鳳在原審結稱屬實如上（見原審卷第五
    十二頁）。桃園市清潔隊自因此而再實際上取得保管上開流動廁所之權限，被告
    丙○○亦因而對於上開流動廁所之管理使用等業務，確有主管及督導執行之權限
    無訛。且桃園縣境內之公家機關、民間團體自八十一年間起，依辦理活動所需而
    向桃園縣政府、桃園市公所或桃園市清潔隊申請使用流動廁所時，其決定准許與
    否及需否收費等事項，亦確均由被告丙○○之裁決，此除據被告丙○○於歷次審
    理均直陳不諱，並據證人即桃園市清潔隊兼辦借用流動廁所業務之不知情員工乙○○、甲○○在原審及本院審理時到庭證述甚詳，復與證人即大園工業區管理中
    心職員黎燕輝、中國石油股份有限公司桃園廠職員張傳、桃園市清潔隊原副隊長
    司家鼎等人在偵查中陳述足資佐證。復有扣案之租用流動廁所登記簿二冊、收據
    單、申請函、經費收支帳簿一冊、剩餘款項一萬五千七百三十元（另九千八百七
    十九元由被告自行另行保管中）及乙○○、甲○○所書具之辦理流動廁所收支明
    細表二紙、統一發票二紙、收據一紙附在偵查卷內可佐。
(五)被告丙○○對於其所監督之上開流動廁所之借用申請事項，既有核定准許與否之
    權限，明知桃園市公所並未訂定有關流動廁所之管理使用要點，即未有流動廁所
    之使用收費標準及如何解繳之相關規定，均未將所收取之前開款項繳納公庫，亦
    未經桃園市公所核准，竟自八十三年六月間起，以每座流動廁所，桃園市境內收
    取五百元、桃園縣境內之其他鄉、鎮、市則收取一千元之方式，提供桃園縣境內
    之民眾、團體申請使用流動廁所，惟如係公家機關或團體申請使用時，仍採不收
    費之方式辦理。並指示桃園市清潔隊內不詳姓名之員工，在桃園市內不詳之刻印
    店委託刻製「流動廁所清理費、油料費」章及「桃園市清潔隊收費專用章」，交
    由證人即負責辦理申請使用流動廁所業務之員工乙○○，加蓋於由桃園市政府印
    發做為收取垃圾處理代運費用之收據上，做為收取前開費用之證明，至八十五年
    四月二十九日前止，共計收取十三萬二千五百元 (起訴書誤為十四萬一千元)，
    其收取之後，均未將所收取之前開款項繳納公庫，亦未經桃園市公所核准，而自
    八十三年之下半年間某日起至八十五年初某月止，連續多次以前開所收取之款項
    供支付桃園市清潔隊所屬員工聚餐餐費、車輛油費、員工津貼及其他雜支等費用
    迄至八十五年四月間為止，剩餘一萬五千七百三十元由不知情員工乙○○保管，
    另九千八百七十九元則由甲○○交另一亦不知情員工張鶯梅保管，嗣張鶯梅將該
    款再轉交丙○○自行保管等情，均有如上述，被告亦自承油料費用已編列預算支
    應，而員工如有超時工作情形，亦應以申請加班費之方式報銷，始為正辦，乃竟
    以所收取之上述費用支付之，足見其於收取該項費用時，即有不法圖利桃園市清
 潔隊所屬員工之意圖，堪以認定。雖被告辯稱伊並未中飽私囊，並未圖利云云。
    惟查修正前貪污治罪條例之圖利罪，並不以圖自己利益為限，即圖他人利益亦在
    處罰範圍之列，本件被告就未明文規定得收取之前開費用，予以收取，且收取之
    後，多數用在宴飲餐會之事實，有卷附支出明細及單據多為餐廳憑證可明（見同
    上偵查卷第七十六頁至七十七頁），且該款之收取、支出均未經代表會之通過，
    其支出及核銷全憑被告決定之事實，並為被告所不否認。顯見該款項之收支並無
    監督，所收款項確在法令範圍之外圖員工等之利益無訛，被告所辯此節，不足採
    取。至關於被告收取如附表所示之款項，除經證人乙○○、甲○○到庭證述明確
    之外，並有辦理流動廁所收支明細表二紙、統一發票二紙、收據一紙附在偵查卷
    內及收支帳簿、收費收據等可佐證，事證已臻明確。
(六)綜上各情，本件事證明確，被告前開所辯顯係飾卸之詞，不足採信，其犯行堪以
    認定，應依法論科。
三、查被告丙○○為桃園市清潔隊前隊長，任職期間自七十八年十一月六日起至八十
    五年六月三十日止，其有負責指揮及監督桃園市之垃圾清運、環境清潔等之權限
    ，此據被告直承不諱，並有臺灣省政府人事命令一份影本在卷可參，為依據法令
    從事公務之人員，堪以認定。且實際負有對於桃園縣政府所撥交及暫時存放之前
    開流動廁所及水肥處理車之管理使用等主管及督導執行之權限，且桃園縣境內之
    機關、民間團體自八十一年間起，依辦理活動所需而向桃園縣政府、桃園市公所
    或桃園市清潔隊申請使用流動廁所時，其決定准許與否及需否收費等事項，亦確
    均經被告丙○○之裁決，有如上述，其僅因桃園市公所於七十八年三月間，並無
    流動公廁參考資料，有關使用管理辦法（包括租費標準）俟購置後再行擬定等情
    （迨至八十五年間，桃園市公所始將前開使用管理要點提請桃園縣桃園市代表會
    第七屆第五次定期大會審議通過），即將桃園市清潔隊內有關主管開會後決定，
    自八十三年六月間起，以每座流動廁所，桃園市境內收取五百元、桃園縣境內之
    其他鄉、鎮、市則收取一千元之方式，連續多次提供桃園縣境內之民眾、團體申
    請使用流動廁所，惟如係公家機關或團體申請使用時，仍採不收費之方式辦理，
    計至八十五年四月二十九日前止，共收取十三萬二千五百元（起訴書誤為十四萬
    一千元）之款項，被告將收取之上述款項，自八十三年六月間起至八十五年初某
    月止，連續供支付桃園市清潔隊所屬員工聚餐餐費、車輛油費、員工津貼及其他
    雜支等費用，核其所為，係犯修正前貪污治罪條例第六條第一項第四款之對於主
    管之事務直接圖利罪。其利用不知情之員工乙○○收取款項圖利係間接正犯。被
    告先後多次圖利行為，時間緊接，犯罪構成要件相同，顯係基於概括犯意為之，
    應依連續犯規定論以一罪，並加重其刑。又被告於法務部調查局桃園縣調查站調
    查時供稱：「（問：前開出租方式及收費標準係由何人訂定？）答：前開出租方
    式及收費標準係由我召集清潔隊幹部協商後所決定，但並未訂定書面資料。（問
    ：桃園市公所清潔隊出租流動廁所所收費用如何處理？）答：清潔隊係於八十二
    年間即開始出借流動廁所並收費，最初收取之費用係由乙○○交由清潔隊技工甲○○保管至八十五年一月甲○○由總務組調至稽查組時，我乃指示由乙○○一人
    經辦出租流動廁所業務外並保管所收取之費用」等語（八十五年度他字第五四三
    號偵查卷第七頁背面、第八頁正面、背面）。於偵查時供稱：「我在七十八年任
    職以來聽流動廁所是環保局提供給我們，一開始是都是公益團體【大型活動的團
    體】來借用，均是免費提供，但至八十二年以後有私人團體來借用，若使用借用
    亦可借用，但是經隊上開會通過決定採取收費方式，但是公家申請公益團體仍是
    不用收費，就只收民間團體借用費用做為清潔費，借用者會用公文來申請，是八
    十二年四、五月間開始實施租用收費方式，供圍清潔費用或油料等雜支」「（問
    ：收費方式？）答：一座流動廁所市內是五百元，市外是一千元」等語（八十五
    年度他字第五四三號偵查卷第七十九頁背面、第八十頁正面）。依其供述；被告
    顯已對其出借流動廁所不當收取清理費、油料費等費用之圖利行為於偵查中自白
    ，自應依同條例第八條後段規定減輕其刑。並先加後減之。又查被告身為清潔隊
    長，為圖隊內員工福利，而就不該收取之費用予以收取，所得款項並未飽中私囊
    ，而係用於員工聚餐餐費、津貼等，而其收取之費用僅十餘萬元，數額不多，綜
    觀其犯罪之情狀，在客觀上足以引起一般同情，認為即予宣告法定低度刑期，猶
    嫌過重，爰依刑法第五十九條之酌量減輕其刑，並遞減之。又被告行為後，貪污
    治罪條例已經於八十五年十月廿三日修正公布，於同年月廿五日生效，比較新舊
    法之結果，以舊法之規定較有利於被告，自應適用修正前之舊法。
四、原審認被告罪證明確，予以論罪科刑，固非無見，惟查被告基於不法圖利桃園市
    清潔隊員工之犯意，違法收取「流動廁所清理費、油料費」，其於收取之時即已
    構成對於主管之事務直接圖利之犯罪構成要件，至其於收取之後將上開款項支付
    員工聚餐餐費、車輛油費、員工津貼、娛樂事項等費用等行為，應僅係處分利益
    之行為，原判決未認定被告收取上開「清理費、油料費」為違法，而認其支出有
    違法圖利所屬員工情事，自有未洽；又被告收取上開費用之時間、數額及被害人
    等，均詳如附表所示，共計十三萬二千五百元，原判決誤認係十二萬一千四百八
    十元，且就犯罪之時間、次數、每次所得財物等事項未詳加認定，明確記載於事
    實欄內，亦有未合。被告上訴意旨否認犯罪，雖無理由，惟原判決既有不當，自
    應由本院將原判決撤銷改判，爰審酌被告犯罪之動機、目的、惟尚無前科之素行
    （有臺灣桃園地方法院檢察署刑案資料查註紀錄表及被告全國前案資料表各一份
    在卷可稽）、且其犯罪之所得非多、所得復大抵用以支付該市清潔隊員工之聚餐
    餐費、車輛油費、員工津貼及其他雜支等費用、犯罪情節尚非重大及犯後之態度
    等一切情狀，量處如主文所示之刑。並依同條例第十六條規定宣告褫奪公權一年
    二月。末查被告前未曾受有期徒刑以上之宣告，有台灣桃園地方法院檢察署刑案
    資料查註紀錄表一份及被告全國前案資料表各一份在卷可稽，其因一時失慮，為
    慰勞所屬清潔隊員工之辛勤而籌聚餐餐費、車輛油費、員工津貼及其他雜支等費
    用而圖利觸法，本身並無所得其經此科刑教訓之後，當無再犯之虞，故認所宣告
    之刑以暫不執行為適當，爰併予宣告緩刑四年，用啟自新。又所收取使用費款項
    共十三萬二千五百元 (其中一萬五千七百三十元業已扣案），為被告犯前開圖利
    罪所得之財物，併應宣告予以追繳並分別發還如附表所示之被害人。
據上論斷，應依刑事訴訟法第三百六十九條第一項前段、第三百六十四條、第二百九
十九條第一項前段，修正前貪污治罪條例第二條前段、第六條第一項第四款、第八條
後段、第九條、第十六條，刑法第十一條前段、第二條第一項但書、第五十六條、第
五十九條、第三十七條第二項，第七十四條第一款，判決如主文。
本案經檢察官吳慎志到庭執行職務
中      華      民      國    八十九    年      三      月    二十三    日
                                臺灣高等法院刑事第十七庭
                     審判長法  官  陳  正  雄
                                          法  官  林  勤  純
                                          法  官  許  錦  印
右正本證明與原本無異。
如不服本判決應於收受送達後十日內向本院提出上訴書狀，其未敘述上訴之理由者並
得於提起上訴後十日內向本院補提理由書（均須按他造當事人之人數附繕本）。
                                          書記官  黃  德  煌
中      華      民      國    八十九    年      三      月    二十九    日
附錄本案論罪科刑法條全文：
貪污治罪條例第六條
有左列行為之一者，處五年以上有期徒刑，得併科新臺幣一百萬元以下罰金：
一、意圖得利，抑留不發職務上應發之財物者。
二、募集款項或徵用土地、財物，從中舞弊者。
三、竊取或侵占職務上持有之非公用私有器財、財物者。
四、對於主管或監督之事務，直接或間接圖利者。
五、對於非主管或監督之事務，利用職權機會或身份圖利者。
附表：
┌───────────┬───────┬───────────────┐
│時間                  │金額（新台幣）│被害人                        │
├───────────┼───────┼───────────────┤
│八十三年六月二十四日  │五○○        │耶穌行進籌備會  汪中平        │
├───────────┼───────┼───────────────┤
│八十三年七月四日      │二、○○○    │潘明雄                        │
├───────────┼───────┼───────────────┤
│八十三年七月五日      │二、○○○    │中華電視南崁影城              │
├───────────┼───────┼───────────────┤
│八十三年八月十日      │一六、○○○  │國盛育樂股份有限公司          │
├───────────┼───────┼───────────────┤
│八十三年八月十八日    │一○、○○○  │財團法人彌陀文教基金會        │
├───────────┼───────┼───────────────┤
│八十三年十月八日      │二、○○○    │大園青商會                    │
├───────────┼───────┼───────────────┤
│八十三年十月十四日    │二、○○○    │迪吉多電腦股份有限公司        │
├───────────┼───────┼───────────────┤
│八十三年十一月二日    │二、○○○    │桃園縣脊髓損傷者協會          │
├───────────┼───────┼───────────────┤
│八十三年十一月九日    │四、○○○    │空軍第四○一戰術混合聯隊      │
├───────────┼───────┼───────────────┤
│八十三年十一月十一日  │一○、○○○  │第一高爾夫球場                │
├───────────┼───────┼───────────────┤
│八十三年十一月十一日  │一、○○○    │桃園縣野鳥協會                │
├───────────┼───────┼───────────────┤
│八十四年一月七日      │一、○○○    │何文富                        │
├───────────┼───────┼───────────────┤
│八十四年三月九日      │八、○○○    │一忠建設股份有限公司          │
├───────────┼───────┼───────────────┤
│八十四年四月十日      │二、○○○    │安聖宮                        │
├───────────┼───────┼───────────────┤
│八十四年四月十九日    │四、○○○    │東元電機職工委員會            │
├───────────┼───────┼───────────────┤
│八十四年五月二十七日  │八、○○○    │長庚醫學院暨工程學院          │
├───────────┼───────┼───────────────┤
│八十四年七月一日      │二、○○○    │張進春（安聖宮管理委員會）    │
├───────────┼───────┼───────────────┤
│八十四年七月十一日    │三、○○○    │建弘建設股份有限公司          │
├───────────┼───────┼───────────────┤
│八十四年八月十二日    │八、○○○    │中國佛教齋僧功德會            │
├───────────┼───────┼───────────────┤
│八十四年八月十六日    │四、○○○    │第一高爾夫球場                │
├───────────┼───────┼───────────────┤
│八十四年八月二十六日  │二、○○○    │李正涯                        │
├───────────┼───────┼───────────────┤
│八十四年九月十六日    │一、○○○    │洪先生（樹林九街三十一號）    │
├───────────┼───────┼───────────────┤
│八十四年十月五日      │三、○○○    │德祥寺（八德市）              │
├───────────┼───────┼───────────────┤
│八十四年十月六日      │二、○○○    │財團法人長庚紀念醫院職工福利委│
│                      │              │員會                          │
├───────────┼───────┼───────────────┤
│八十四年十月九日      │二、○○○    │王義弘（八德市）              │
├───────────┼───────┼───────────────┤
│八十四年十月二十日    │三、○○○    │桃園縣嘉義同鄉會              │
├───────────┼───────┼───────────────┤
│八十四年十一月六日    │二、○○○    │黃忠漢（蘆竹）                │
├───────────┼───────┼───────────────┤
│八十四年十一月十日    │二、○○○    │郁慕明                        │
├───────────┼───────┼───────────────┤
│八十四年十一月二十三  │二、○○○    │財團法人脊髓損傷庇護中心      │
├───────────┼───────┼───────────────┤
│八十四年十一月二十四日│一、○○○    │張進春                        │
├───────────┼───────┼───────────────┤
│八十四年十一月二十四日│一、○○○    │普印法師                      │
├───────────┼───────┼───────────────┤
│八十四年十二月十三日  │二、○○○    │私立銘傳管理學院              │
├───────────┼───────┼───────────────┤
│八十四年十二月十五日  │一、○○○    │普印法師                      │
├───────────┼───────┼───────────────┤
│八十四年十二月三十日  │二、○○○    │蘇苗揚                        │
├───────────┼───────┼───────────────┤
│八十五年二月二日      │一、○○○    │永謙營造股份有限公司          │
├───────────┼───────┼───────────────┤
│八十五年三月八日      │六、○○○    │大園管理中心                  │
├───────────┼───────┼───────────────┤
│八十五年三月一日      │二、○○○    │桃園園管區                    │
├───────────┼───────┼───────────────┤
│八十五年四月五日      │五、○○○    │中油公司                      │
├───────────┼───────┼───────────────┤
│八十五年四月十九日    │一、○○○    │安聖宮                        │
└───────────┴───────┴───────────────┘


司法院資訊處製作；財團法人民間司法改革基金會備份。
